【裁判字號】    97,訴緝,117
【裁判日期】    970731
【裁判案由】    毒品危害防制條例
【裁判全文】
臺灣高雄地方法院刑事判決             97年度訴緝字第117號
公  訴  人  臺灣高雄地方法院檢察署檢察官
被      告  乙○○
上列被告因毒品危害防制條例案件，經檢察官提起公訴（96年度
毒偵字第7642號），被告於本院準備程序中為有罪之陳述，經合
議庭裁定由受命法官依簡式審判程序獨任審理，本院判決如下：
    主  文
乙○○施用第一級毒品，累犯，處有期徒刑拾壹月。
    事  實
一、乙○○前於民國92年間，因施用毒品案件，經本院以92年度
    毒聲字第2498號裁定送台灣高雄看守所附設勒戒處所觀察、
    勒戒，於92年7 月28日執行完畢釋放，並經臺灣高雄地方法
    院檢察署檢察官以92年度毒偵緝字第471 號為不起訴處分確
    定。嗣其93年間，再犯施用第一、二級毒品案件，經本院以
    93年度訴字第2952號判決判處有期徒刑10月、6 月，應執行
    有期徒刑1 年2 月確定。另其於94年間，因詐欺、竊盜等案
    件，經本院以94年度易字第437 號及94年度易字第520 號判
    決分別判處有期徒刑9 月及5 月確定。上開4 罪，復經本院
    以94年度聲字第3629號裁定應執行有期徒刑2 年2 月，入監
    執行後，於96年5 月11日假釋出獄（假釋期滿日期為96年10
    月31日），惟其於假釋期中，適逢中華民國九十六年罪犯減
    刑條例於96年7 月4 日公布，於同年月16日施行，因其減刑
    之結果致在該條例施行前已無殘餘刑期可供執行，是應以該
    條例施行之日即96年7 月16日為執行完畢之日。詎其仍不知
    悔改，明知海洛因業經公告為毒品危害防制條例第2 條第2
    項所列管之第一級毒品，不得非法持有、施用，竟於前揭觀
    察、勒戒執行完畢5 年內，基於施用第一級毒品海洛因之犯
    意，於96年7 月17日下午6 時許，在高雄縣大寮鄉○○村○
    ○路28之9 號住處內，以將海洛因粉末摻入香菸內吸食之方
    式，施用第一級毒品海洛因1 次。嗣其於96年7 月18日下午
    8 時許在高雄縣大寮鄉○○村○○街與賓北街口前，因形跡
    可疑經警盤問，並其同意採尿送驗，發現呈可待因、嗎啡陽
    性反應，因而查悉上情。
二、案經高雄縣警察局林園分局報告臺灣高雄地方法院檢察署檢
    察官偵查後起訴。
    理  由
一、本件被告乙○○所犯係死刑、無期徒刑、最輕本刑為3 年以
    上有期徒刑以外之罪，其於準備程序中就被訴事實為有罪之
    陳述，經法官告知簡式審判程序之旨，並聽取公訴人、被告
    之意見後，本院合議庭認為適宜而裁定由受命法官獨任進行
    簡式審判程序，先予敘明。
二、訊據被告對於上揭施用第一級毒品海洛因1 次之事實於本院
    準備程序及審理時均坦承不諱，而其為警查獲時所採集之尿
    液，經送台灣檢驗科技股份有限公司濫用藥物實驗室檢驗結
    果，呈現施用海洛因後代謝而出之可待因、嗎啡陽性反應，
    有該實驗室96年8 月4 日編號KＺ000000000000號濫用藥物尿
    液檢驗報告及尿液代號與真實姓名對照表1 份附卷足按，足
    認被告上開自白確與事實相符。又被告曾因施用毒品案件，
    經送觀察、勒戒後，於92年7 月28日執行完畢釋放等情，亦
    有卷附臺灣高等法院被告前案紀錄表1 份可佐。從而，被告
    於觀察、勒戒執行完畢釋放後，5 年內再犯毒品危害防制條
    例第10條第1 項之施用第一級毒品罪，洵堪認定，本件事證
    明確，應依法論科。
三、核被告所為，係犯毒品危害防制條例第10條第1 項之施用第
    一級毒品罪。被告為施用而持有第一級毒品海洛因，其持有
    之低度行為應為施用之高度行為所吸收，不另論罪。被告犯
    有如事實欄所載前科，入監執行，於96年5 月11日假釋出獄
    （假釋期滿日期為96年10月31日），有臺灣高等法院被告前
    案紀錄表1 份在卷可按，因被告於上開假釋期中，適逢中華
    民國九十六年罪犯減刑條例於96年7 月4 日公布，同年月16
    日施行，查被告所犯前開4 罪，均合於該條例所定減刑之條
    件，應依該條例第2 條第2 項前段規定，視為已減其宣告刑
    ，毋庸聲請裁定減刑。是被告前開4 罪，應執行有期徒刑2
    年2 月，於前開條例96年7 月16日施行之日，已視為減為有
    期徒刑1 年1 月，而上開擬制規定所減得之刑，因無殘餘刑
    期可供執行，檢察官亦未再指揮執行，從而被告應執行之刑
    期，因中華民國九十六年罪犯減刑條例減刑之結果，已於96
    年7 月16日執行完畢。嗣被告於上開徒刑執行完畢後，5 年
    內再故意犯本件有期徒刑以上之罪，為累犯，應依刑法第47
    條第1 項規定加重其刑。爰審酌被告前曾因施用毒品經送強
    制戒治並經徒刑之執行，卻不思悔改再犯本案之施用毒品犯
    行，顯見欠缺戒除毒品之決心，而誠屬不該，惟念被告之施
    用毒品行為，乃屬對其自身健康之戕害行為，尚未害及他人
    ，且犯後尚知坦承犯行等一切情狀，爰量處如主文所示之刑
    。
據上論斷，應依刑事訴訟法第273 條之1 第1 項、第299 條第1
項前段，毒品危害防制條例第10條第1項，刑法第11條前段、第
47條第1 項，判決如主文。
本案經檢察官甲○○到庭執行職務。
中    華    民    國    97    年    7     月    31    日
                  刑事第十一庭    法  官  黃宗揚
以上正本證明與原本無異。
如不服本判決應於收受本判決後10日內向本院提出上訴書狀，並
應敘述具體理由，如未敘述上訴理由者，應於上訴期間屆滿後20
日內補提理由書狀於本院（均須按他造當事人之人數附繕本）「
切勿逕送上級法院」。
中    華    民    國    97    年    7     月    31    日
                                  書記官  王壹理
附錄本件論罪科刑法條：
毒品危害防制條例第10條第1項
施用第一級毒品者，處 6 月以上 5 年以下有期徒刑。


司法院資訊處製作；財團法人民間司法改革基金會備份。
